臺灣高等法院刑事裁定　　　　　　　　 96年度毒抗字第366號
抗　告　人　　臺灣板橋地方法院檢察署檢察官
被　　　告　　甲○○
上列抗告人因被告違反毒品危害防制條例案件，不服臺灣板橋地
方法院96年度毒聲字第1341號，中華民國96年6 月29日裁定，提
起抗告，本院裁定如下：
    主  文
原裁定撤銷，發回臺灣板橋地方法院。
    理  由
一、檢察官聲請意旨略以：被告甲○○基於施用毒品犯意，於民
    國96年3月9日晚上10時許，在臺北縣三重市○○路73巷6號
    藏愛旅館703室，施用第二級毒品大麻。嗣於96年3月10日凌
    晨1時15分許，在上址為警查獲，並扣有其所有大麻1包（淨
    重2.35公克）及煙斗1支等情，業據被告於警詢及偵查中坦
    承不諱，並有大麻1包及煙斗1支扣案暨法務部調查局鑑定書
    附卷可資佐證，堪認被告自白與事實相符。雖尿液報告呈陰
    性反應，然此應係被告所施用毒品之大麻已經自然代謝完畢
    ，尚無足推翻被告施用毒品之事實。爰依毒品危害防制條例
    第20條第1項及觀察勒戒處分執行條例第3條第1項規定，聲
    請裁定將被告送勒戒處所觀察、勒戒等語。
二、原裁定意旨略以：被告於警詢暨檢察官訊問時，固均自白施
    用大麻，惟仍應調查其他必要證據，以察其是否與事實相符
    。本件除被告自白外，所採集之尿液經送臺灣檢驗科技股份
    有限公司檢驗結果，大麻類反應為陰性，有該公司於96年4
    月26日出具之濫用藥物尿液檢驗報告存卷可參；且無任何補
    強證據足以認定被告自白與事實相符。此外，復查無其他積
    極證據確切證據足資證明被告有聲請所指之施用犯行。從而
    ，聲請人聲請裁定令被告入勒戒處所觀察、勒戒，於法即屬
    無據，聲請為無理由，應予駁回等語。
三、抗告意旨略以：本件除被告自白外，尚有被告坦承為其所有
    之大麻扣案足資佐證，堪認被告有持續施用大麻之事實。原
    審謂無任何補強證據等語，顯有悖於事實。另尿液能否驗出
    陽性反應，與個人施用毒品後之代謝速度有關，縱送驗結果
    為陰性，倘被告自白，復有扣案毒品足資佐證，應已足認被
    告有施用毒品之事實。綜上，原審遽行駁回聲請，尚有未洽
    ，爰依法提起抗告等語。
四、經查：
  (一)按被告之自白，非出於強暴、脅迫、利誘、詐欺、疲勞訊問
    、違法羈押或其他不正之方法，且與事實相符者，得為證據
    。被告之自白，不得作為有罪判決之唯一證據，仍應調查其
    他必要之證據，以察其是否與事實相符，刑事訴訟法第156
    條第1、2項定有明文。
  (二)本件被告於96年3月9日22時許，在臺北縣三重市藏愛旅館70
    3室內以煙斗施用大麻，扣案大麻1包、煙斗1支是買來要吸
    食用的等情，業據被告於警詢、偵查中坦承在卷（偵卷第9
    、10、61頁）。且扣案檢品1包，含第二級第24項毒品大麻
    成分，淨重2.35公克，有法務部調查局鑑定書1紙存卷可考
    （偵卷第74頁），並有煙斗1支扣案足佐。查大麻經施用後
    ，尿液之檢出時效受施用者體質、施用量、施用後採尿時間
    、採尿後保存狀態及送驗時間，以及檢驗方法之整體效果等
    因素影響，有法務部調查局90年11月22日（90）陸（一）字
    第90076326號函附卷可考，是驗尿結果並非認定被告自白是
    否有於96年3月9日晚上10時許，施用第二級毒品大麻之唯一
    佐證。且被告被查獲時，同扣有大麻1包及煙斗1支，被告於
    警詢中供承：因為好奇，所以買來要吸食用等語（偵卷第9
    頁），復於偵查中自承：昨天晚上10時許，在臺北縣三重市
    ○○路73巷6號藏愛旅館703室以煙斗施用等語（偵卷第61頁
    ），則扣案大麻究係被告購買後已從中酌取少量施用所剩下
    ，或僅預供施用而持有？扣案煙斗是否即為被告自承於上開
    時、地供施用第二級毒品大麻之物？該煙斗有無施用過？均
    屬不明。此關係被告自白是否與事實相符，原審未予調查審
    酌，逕認被告自白無其他相關佐證，足認自白與事實相符，
    遽予駁回觀察、勒戒之聲請，尚嫌速斷。抗告人執此指摘原
    裁定不當，為有理由，應由本院撤銷原裁定，發回原法院另
    為適法之裁定。
據上論斷，應依刑事訴訟法第413條前段，裁定如主文。
中　　華　　民　　國　　96　　年　　10 　 月　　 9　　日
                  刑事第二庭審判長法  官  呂丹玉
　　                              法  官  王詠寰
                          　　　　法　官  李麗玲
以上正本證明與原本無異。
不得再抗告。
　                                書記官  廖婷璇
中　　華　　民　　國　　96　　年　　10　　月　　12　　日
